# PPPP模式下是否抵消设备销售收入

提问人：877046713 时间：2020-06-16 15:59:00
陈老师好，甲公司及乙公司作为联合体中标某PPP污水处理项目，项目公司为丙。乙公司提供建筑安装，甲公司提供设备销售，甲公司作为母公司，是否抵消甲与丙的设备销售收入，准则依据是什么

回答人：chenyiwei
甲公司的合并报表层面，在确保甲、丙之间交易价格公允性的前提下，合并报表层面仍保留甲公司的设备销售收入和成本。但是虽然该金额在合并报表和甲公司个别报表层面的金额可能相同，但含义不同。个别报表层面代表的是甲公司与丙公司发生交易确认的收入和成本；合并报表层面代表的是合并集团作为一个整体向合同授予方（如地方政府）提供基础设施建造服务应确认的收入和成本。
参考：《瑞华研究 2010 ～ 2019 汇编》之“问题4-4-16（合并报表层面对BOT项目收入的确认问题）”。

提问人：877046713 时间：2020-06-17 14:27:00
陈老师，计学撮要我看了，但我比较纠结的是乙公司不是甲公司合并范围内的，属于集团内关联方，不抵消设备销售收入的准则依据是啥呀，企业会计准则解释第 2 号说的是建安服务呀，何况还是项目公司自己提供建安服务的情形下

回答人：chenyiwei
甲和丙是处于同一合并范围内的，此处讨论的是甲对乙销售设备，这与“乙公司不是甲公司合并范围内的，属于集团内关联方”无关。